【裁判字號】    95,抗,24
【裁判日期】    950427
【裁判案由】    本票裁定
【裁判全文】
臺灣新竹地方法院民事裁定                95年度抗字第24號
抗  告  人  甲○○
相  對  人  乙○○○股份有限公司
法定代理人  丙○○
上列抗告人因與乙○○○股份有限公司間本票裁定事件，對於中
華民國95年2月22日本院95年度票字第304號裁定提起抗告，本院
裁定如下：
    主    文
抗告駁回。
抗告程序費用新臺幣壹仟元由抗告人負擔。
    理    由
一、按執票人向本票發票人行使追索權時，得聲請法院裁定後強
    制執行，此為票據法第123條所明文規定。又本票執票人依
    上開法條之規定，聲請法院裁定及抗告法院之裁定，僅依非
    訟事件程序，以審查強制執行許可與否，並無確定實體上法
    律關係存否之效力，如發票人就票據債務之存否有爭執時，
    應由發票人提起確認之訴，以資解決，最高法院56年臺抗字
    第714號、57年臺抗字第76號亦著有判例可資參照。
二、本件相對人主張：伊執有抗告人與孫承梓共同為發票人，如
    原裁定所示之本票乙紙，並免除作成拒絕證書，詎屆期提示
    未獲付款，依票據法第123條規定聲請裁定許可強制執行等
    情，業據其提出本票乙紙為證，原裁定予以准許，即無不合
    。抗告意旨略以：抗告人係向相對人購車，雙方同意價款共
    計新台幣（下同）790,000元，其中400,000元為零利率貸款
    作為買賣條件，抗告人始同意購買，抗告人並已於95年2 月
    付清零利率貸款400,000元，嗣相對人告知抗告人尚需繳納
    貸款利息70,880元，惟此與雙方成交總價有差距，相對人在
    交車時所提供之確認表，並未依規定載明若干資訊，致使抗
    告人誤認此筆交易總價為790,000元，且400,000元之貸款為
    零利率，而同意與相對人完成交易，且相對人持有之本票金
    額與日期皆非抗告人所填寫，是相對人自不得執系爭本票向
    本院聲請准予強制執行，為此請求本院廢棄原裁定等語。惟
    查，抗告人所稱上情，即便屬實，亦係屬實體法上之爭執，
    揆諸首揭說明，應由抗告人另行提起訴訟，以資解決，非本
    件非訟程序所得加以審究，是其提起抗告為無理由，應予駁
    回。
三、據上論結，本件抗告為無理由，依非訟事件法第46條、第24
    條第1項、第21條第2項，民事訴訟法第495條之1第1項、第4
    49條第1項、第95條、第78條，裁定如主文。
中    華    民    國    95    年    4     月    27    日
                民事第一庭    審判長法  官  李承訓
                                    法  官  高敏俐
                                    法  官  林南薰
正本係照原本作成。
如不服本裁定，僅得於收受本裁定正本送達後10日內，以適用法
規顯有錯誤為理由，向本院提出再抗告狀，（須附繕本一份及繳
納再抗告裁判費新台幣1,000元），經本院許可後始可再抗告。
中    華    民    國    95    年    4     月    27    日
                                    書記官  蕭宛琴


司法院資訊處製作；財團法人民間司法改革基金會備份。
